【裁判字號】    89,交聲,697
【裁判日期】    901221
【裁判案由】    違反道路交通管理處罰條例聲明異議
【裁判全文】
臺灣臺北地方法院交通事件裁定                    八十九年度交聲字第六九七號
    異議人即
    受處分人  甲○○
右列受處分人因違反道路交通管理處罰條例案件，對於交通部公路局臺北區監理所於
中華民國八十九年十月廿日所為之處分( 原處分案號：北監五字第駕裁00-00000000
號 )聲明異議，本院裁定如左：
        主      文
異議駁回。
        理      由
一、按汽車行駛高速公路，不得在路肩上行駛，「高速公路交通管制規則」第九條第
    一項第二款定有明文。如汽車行駛於高速公路而不遵守管制之規定者，處汽車駕
    駛人新臺幣三千元以上六千元以下罰鍰並記違規點數一點，「道路交通管理處罰
    條例」第三十三條第一項及第六十三條第一項第一款亦有處罰規定。
二、本件受處分人即異議人甲○○所有之車牌DA-6378 號自用小客車於八十七年一月
    廿九日上午九時五十五分，沿國道一號( 俗稱：中山高 )高速公路南向車道行駛
    ，途經南向車道路標187 公里處行駛路肩，為內政部警政署國道公路警察局第三
    警察隊員林分隊執勤員警顏明亮利用科學儀器( 照相機 )拍照採證，以其有違反
    行為時「道路交通管理處罰條例」第三十三條第一項規定之行為掣單( 公警局交
    字第50254519號 )指定應到案日期( 八十七年三月十日 )逕行舉發，並依車籍登
    記車主地址「臺北縣新店市○○路八十二號四樓」於八十七年二月廿四日至「北
    斗郵局」以大宗掛號( 號碼：42584  )郵遞方式送達受處分人收受舉發違規通知
    單及採證相片。嗣因受處分人迄未依規定自動繳納罰鍰，亦未依規定到案聽候裁
    決，原處分機關遂於八十九年十月廿日依「違反道路交通管理事件統一裁罰標準
    及處理細則」第四十四條第一項及裁罰標準表、「道路交通管理處罰條例」第三
    十三條第一項及第六十三條第一項第一款規定，從重裁處新臺幣六千元罰鍰並記
    違規點數一點之處分。
三、訊據受處分人雖不否認駕駛車牌DA-6378 號自用小客車於前揭時地行駛路肩為警
    拍照之事實，惟辯稱未曾收受本件舉發違規通知單，原處分機關應證明已經合法
    送達云云。經查：本件車牌DA-6378 號自用小客車於前揭時地行駛路肩之違規行
    為，既為受處分人所不否認，並有採證相片一張在卷可稽，是其於前揭時地違規
    行駛路肩之事實洵堪認定。舉發單位將本件逕行舉發違規通知單於八十七年二月
    廿四日依車牌DA-6378 號自用小客車車籍登記車主地址即受處分人地址( 臺北縣
    新店市○○路八十二號四樓 )以北斗郵局大宗掛號( 號碼：42584  )郵遞方式送
    達車主即受處分人，並無退件紀錄，亦有內政部警政署國道公路警察局第三警察
    隊八十九年四月廿七日(九十)公警國三交字第06191 號函一件在卷可按。受處分
    人空言否認收受本件舉發違規通知單壹節，即難信為真實。原處分機關依「違反
    道路交通管理事件統一裁罰標準及處理細則」第四十四條第一項及裁罰標準表、
    「道路交通管理處罰條例」第三十三條第一項及第六十三條第一項第一款等規定
    從重處罰受處分人新臺幣六千元罰鍰並記違規點數一點之處分，核無不當。受處
    分人質疑處罰太重壹節，亦非有理。本件聲明異議為無理由，應予駁回。
據上論斷，應依道路交通案件處理辦法第十九條，裁定如主文。
中      華      民      國     九    十     年    十二    月    廿一    日
                          臺灣臺北地方法院交通法庭
                                          法  官    鍾  華
右正本證明與原本無異。
如不服本裁定，應於裁定送達後五日內向本院提出抗告狀。
                                          書記官    劉芸珊
中      華      民      國     九    十     年    十二    月   二十四   日


司法院資訊處製作；財團法人民間司法改革基金會備份。
